臺灣高雄地方法院刑事判決　　　　　 99年度審交易字第908號
公　訴　人　臺灣高雄地方法院檢察署檢察官
被　　　告　陳建宇
選任辯護人　郭憲文律師
上列被告因過失重傷害案件，經檢察官提起公訴（99年度偵字第
751 號），經本院改依簡式審判程序審理，判決如下：
    主  文
陳建宇犯過失傷害致人重傷罪，處有期徒刑柒月。
    事  實
一、陳建宇於民國98年5 月27日晚間7 時50分許，駕駛車號5107
    -WS 號自小客車沿高雄市○○區○○路由南往北方向行駛，
    行經高鳳路與中安路口以南100 公尺北上車道時（無名巷口
    ），原應注意行車速度，應依速限標誌規定，及應注意車前
    狀況，並隨時採取必要之安全措施，而依當時情形，夜間有
    照明，柏油路面、路面乾燥無缺陷、無障礙物且視距良好，
    客觀上並無不能注意之情事，竟以時速約60至70公里之速度
    超速行駛，且未注意車前遇彎道之狀況，貿然前行，致其經
    過彎道時車速過快而失控，適有許萬平騎乘車號JSL-390 號
    普通重型機車行經該巷口附近，陳建宇駕駛之自小客車因而
    高速撞擊許萬平騎乘之機車，致許萬平人車倒地，並受有嚴
    重頭部外傷併顱內出血、顱骨骨折、腦水腫、胸部挫傷併血
    胸、左腓骨骨折、第一、三腰椎壓迫性骨折、臉部撕裂傷、
    全身多處擦傷、第三胸椎脫位性骨折併脊髓腔狹窄，並呈植
    物人狀態之重大難治之傷害。陳建宇於犯罪未發覺前，主動
    向到場處理員警坦承為肇事者自首而願意接受裁判。
二、案經許萬平之配偶李亞更訴由高雄市政府警察局小港分局報
    告臺灣高雄地方法院檢察署檢察官偵查起訴。
    理  由
壹、程序部分：
    本件被告陳建宇所犯為死刑、無期徒刑或最輕本刑為3 年以
    上有期徒刑以外之罪，其於本院審理中就被訴事實為有罪之
    陳述，經法官告知簡式審判程序之旨，並聽取公訴人及被告
    之意見後，依刑事訴訟法第273 條之1 第1 項規定，裁定進
    行簡式審判程序。
貳、認定犯罪事實所憑之證據及理由：
一、訊據被告陳建宇對上揭犯罪事實坦承不諱，並有道路交通事
    故現場圖、道路交通事故調查報告表(一)(二)、高雄市政府警察
    局交通大隊交通事故談話紀錄表、道路交通事故肇事人自首
    情形紀錄表、高雄市立小港醫院診斷證明書、車禍現場照片
    等件在卷可佐。是被告上開自白情節核與事實相符，堪以採
    信。
二、又按行車速度，依速限標誌或標線之規定；次按汽車行駛時
    ，駕駛人應注意車前狀況，並隨時採取必要之安全措施，道
    路交通安全規則第93條第1 項及第94條第3 項分別定有明文
    。被告領有合格之普通小型車駕駛執照，有證號查詢汽車駕
    駛人資料1 份在卷可考，其對上開規定自不得諉為不知。查
    本件案發地點限速50公里，且當時夜間有照明，柏油路面、
    路面乾燥無缺陷、無障礙物且視距良好等情況，有上開道路
    交通事故調查報告表(一)存卷可查，被告於偵訊自承當時時速
    為60至70公里，足見其於案發當時超速行駛之事實；又其行
    經本件案發地點時，既超速行駛，復未注意車前被害人許萬
    平行車動態，以減速慢行或採取其他必要之安全措施，因而
    撞擊當時騎乘普通重型機車行經巷口之許萬平而肇致本件車
    禍，此亦為高雄市政府交通局車輛行車事故鑑定委員會第00
    00000 號鑑定意見書所同認，故其駕駛車輛行為疏未注意上
    情而有過失，堪可認定。
三、再按其他於身體或健康，有重大不治或難治之傷害，屬重傷
    害，刑法第10條第4 項第6 款定有明文。查被害人許萬平因
    本件車禍事故受有嚴重頭部外傷併顱內出血、顱骨骨折、腦
    水腫、胸部挫傷併血胸、左腓骨骨折、第一、三腰椎壓迫性
    骨折、臉部撕裂傷、全身多處擦傷、第三胸椎脫位性骨折併
    脊髓腔狹窄並呈植物人狀態，嗣經本院98年度禁字第316 號
    裁定宣告為禁治產人，有診斷證明書、上開裁定書附卷可憑
    ，可見被害人許萬平所受傷勢已達對於身體健康重大難治程
    度之重傷害甚明。
四、綜上所述，被告本件車禍確有過失，而其過失行為與被害人
    之重傷害結果間，應具有相當因果關係，本件事證已臻明確
    ，被告過失致重傷害犯行洵堪認定。
參、論罪科刑：
    核被告陳建宇所為，係犯刑法第284 條第1 項後段過失傷害
    致人重傷罪。被告於肇事後留在現場等候，於有偵查權限之
    機關或公務員知悉其犯罪前，向據報到場處理之員警自承為
    肇事者而接受裁判，業經認定如前，其符合自首之要件，爰
    依刑法第62條前段之規定減輕其刑。爰審酌被告為享高速行
    駛之便捷與快感，不僅超速行駛且未注意車前狀況，撞擊被
    害人並肇致其身體健康達難治之重傷害程度，其恣意、輕率
    之駕駛行為不僅為本件交通事故之唯一肇因，使正值壯年被
    害人從此呈植物人狀態，斷送美好的生活，破損被害人之家
    庭，亦足徵其主觀上對於交通用路人生命、身體法益之漠視
    ，所為原應予嚴懲，惟念及被告犯後坦承犯行，且欲提出新
    臺幣500 萬元（含保險）與告訴人和解，然因無法填補告訴
    人負擔照護被害人所需費用而為告訴人所拒，尚非毫無悔意
    等一切情狀，酌情量處如主文所示之刑，以示儆懲。
據上論斷，應依刑事訴訟法第299 條第1 項前段、第273 條之1
第1 項，刑法第284 條第1 項後段、第62條前段，刑法施行法第
1 條之1 第1 項、第2 項，判決如主文。
本案經檢察官李怡增到庭執行職務。
中    華    民    國    100    年    1    月    13    日
                  刑事第十庭    法  官  王  琁
以上正本證明與原本無異。
如不服本判決應於收受本判決後10日內向本院提出上訴書狀，並
應敘述具體理由，如未敘述上訴理由者，應於上訴期間屆滿後20
日內補提理由書狀於本院（均須按他造當事人之人數附繕本）「
切勿逕送上級法院」。
中    華    民    國  100     年    1     月    13    日
                                書記官  王淑娟
附錄本案論罪法條全文：
中華民國刑法第284條
（過失傷害罪）
因過失傷害人者，處 6 月以下有期徒刑、拘役或 5 百元以下罰
金，致重傷者，處 1 年以下有期徒刑、拘役或 5 百元以下罰金
。
從事業務之人，因業務上之過失傷害人者，處 1 年以下有期徒
刑、拘役或 1 千元以下罰金，致重傷者，處 3 年以下有期徒刑
、拘役或 2 千元以下罰金。